【裁判字號】    99,審訴,1638
【裁判日期】    990624
【裁判案由】    毒品危害防制條例
【裁判全文】
臺灣高雄地方法院刑事判決            99年度審訴字第1638號
公  訴  人  臺灣高雄地方法院檢察署檢察官
被      告  甲○○
上列被告因毒品危害防制條例案件，經檢察官提起公訴（99年度
毒偵字第1839號），被告就被訴事實為有罪之陳述，經告知簡式
審判程序之旨，並聽取被告與公訴人之意見後，本院合議庭裁定
由受命法官獨任進行簡式審判程序，本院判決如下：
    主  文
甲○○施用第二級毒品，累犯，處有期徒刑伍月。又施用第一級
毒品，累犯，處有期徒刑玖月；扣案如附表所示之第一級毒品海
洛因貳包，均沒收銷燬之。應執行有期徒刑壹年；扣案如附表所
示之第一級毒品海洛因貳包，均沒收銷燬之。
    事  實
一、甲○○於民國87年間，因施用毒品案件，經本院裁定送觀察
    、勒戒後，認有繼續施用毒品之傾向，再裁定令入戒治處所
    施以強制戒治，於89年4 月13日強制戒治執行完畢釋放，由
    臺灣高雄地方法院檢察署檢察官以89年度戒毒偵字第615 號
    不起訴處分確定。又於90年間，因施用毒品案件，經本院以
    90年度雄簡字第365 號判處有期徒刑6 月，並於91年8 月27
    日執行完畢。另於93年間，因施用毒品案件，經本院以94年
    度訴字第1916號判處有期徒刑10月、7 月，應執行有期徒刑
    1 年4 月；復於94年間，因詐欺案件，經本院以95年度簡字
    第920 號判處有期徒刑4 月，兩案接續執行，於96年6 月4
    日縮短刑期假釋出獄，並於96年8 月4 日假釋期滿未經撤銷
    而執行完畢。詎甲○○仍不知悔改，竟分別基於施用第一、
    二級毒品之犯意，於99年2 月6 日早上某時許，在其位於高
    雄市○○區○○路13號2 樓住處，以將第二級毒品
    甲基安非他命置於玻璃球內燒烤，吸食煙霧之方式，施用第
    二級毒品甲基安非他命1 次後，在同一地點，以針筒注射之
    方式，施用第一級毒品海洛因1 次。嗣於99年2 月6 日上午
    10時45分許，在高雄市○○區○○路13號前，為警查獲，經
    徵得其同意採尿送驗結果呈嗎啡、甲基安非他命、安非他命
    陽性反應，並扣得如附表所示之第一級毒品海洛因2 包，始
    獲上情。
二、案經高雄市政府警察局移送臺灣高雄地方法院檢察署檢察官
    偵查起訴。
    理  由
一、本件被告甲○○所犯係死刑、無期徒刑、最輕本刑為3 年以
    上有期徒刑以外之罪，其於準備程序中就被訴事實為有罪之
    陳述，經本院告知簡式審判程序之旨，並聽取公訴人及被告
    意見後，合議庭裁定由受命法官獨任進行簡式審判程序，合
    先敘明。
二、訊據被告對於上揭時、地，分別施用第二級毒品甲基安非他
    命及第一級毒品海洛因之事實，坦承不諱；而被告為警查獲
    所採之尿液檢體，經送高雄市立凱旋醫院以酵素免疫法及氣
    相層析質譜法檢驗結果，呈現嗎啡、甲基安非他命、安非他
    命陽性反應，此有高雄市立凱旋醫院99年3 月15日濫用藥物
    尿液檢驗報告暨高雄市政府警察局刑警大隊偵二隊四分隊99
    年度偵辦毒品案尿液採證代碼對照表（代碼：L4-001號）各
    1 份附卷可稽；且扣案之白色粉末2 包，經送高雄市立凱旋
    醫院鑑驗之結果，均含有第一級毒品海洛因成分（驗前淨重
    與驗後淨重如附表所示）無訛，有該醫院99 年4月10日濫用
    藥物成品檢驗鑑定書1 份在卷可佐，是被告分別施用第一、
    二級毒品之犯行，均堪認定，應予依法論科。
三、核被告所為，係犯毒品危害防制條例第10條第2 項之施用第
    二級毒品罪、同條例第10條第1 項之施用第一級毒品罪。被
    告持有第一、二級毒品後進而施用，其持有之低度行為均應
    為施用之高度行為所吸收，故均不另論其持有毒品罪。被告
    所犯上開施用第二級毒品及施用第一級毒品之2 罪間，犯意
    各別，行為互殊，應予分論併罰。被告前因施用毒品、詐欺
    案件，經法院分別判處有期徒刑1 年4 月、有期徒刑4 月確
    定，兩案接續執行，並於96年8 月4 日執行完畢，有臺灣高
    等法院被告前案紀錄表1 份在卷可佐，是被告於有期徒刑執
    行完畢後，5 年內故意再犯本件有期徒刑以上之2 罪，均為
    累犯，均應依法加重其刑。本院審酌被告前因施用毒品案件
    ，經觀察、勒戒及強制戒治程序，由檢察官不起訴處分，再
    因多次施用毒品案件，經法院分別判處徒刑確定，而先後於
    91年8 月27日、96年8 月4 日執行完畢後，仍不知悛悔，再
    次施用毒品自戕其身，顯然缺乏戒絕毒品之決心，惟念及被
    告坦承施用第一、二級毒品之事實，且其行為尚未害及他人
    ，並斟酌被告之犯罪動機、手段、持有毒品數量，以及被告
    之智識程度等一切情狀，分別量處如主文所示之刑，並定應
    執行刑如主文所示。扣案之白色粉末2 包，業經高雄市立凱
    旋醫院鑑驗係均屬第一級毒品海洛因無訛，已如前述，而包
    裝袋與其上殘留之毒品，已難以分析剝離，應依毒品危害防
    制條例第18條第1 項前段規定，不問屬於犯人與否，併宣告
    沒收銷燬之，至於送鑑耗損之海洛因粉末，既已滅失，自無
    庸再予宣告沒收銷燬之必要。
據上論斷，應依刑事訴訟法第273 條之1 第1 項、第299 條第1
項前段，毒品危害防制條例第10條第1 項、第2 項、第18條第1
項前段，刑法第11條、第47條第1 項、第51條第5 款，判決如主
文。
本案經檢察官杜妍慧到庭執行職務。
中    華    民    國    99    年    6     月    24    日
                  刑事第十庭  法  官  高增泓
以上正本證明與原本無異。
如不服本判決，應於收受送達後10日內向本院提出上訴書狀。
中    華    民    國    99    年    6     月    24    日
                              書記官  王淑娟
附錄本判決論罪科刑法條全文：
毒品危害防制條例第10條
施用第一級毒品者，處6月以上5年以下有期徒刑。
施用第二級毒品者，處3年以下有期徒刑。
附表：
  ┌──┬────────┬───────────┐
  │編號│物品名稱        │      數量及重量      │
  ├──┼────────┼───────────┤
  │ 1  │第一級毒品海洛因│1 包（含包裝袋，驗前淨│
  │    │                │重0.027 公克，驗後淨重│
  │    │                │0.016 公克）。        │
  ├──┼────────┼───────────┤
  │ 2  │第一級毒品海洛因│1 包（含包裝袋，驗前淨│
  │    │                │重0.038 公克，驗後淨重│
  │    │                │0.029 公克）。        │
  └──┴────────┴───────────┘

司法院資訊處製作；財團法人民間司法改革基金會備份。
